臺灣高等法院高雄分院刑事判決　　　　　九十二年度上易字第一六一三號
　　上　訴　人
　　即　被　告　乙○○
　　選任辯護人　侯勝昌律師
　　　　　　　　陳正男律師
　　　　　　　　許瑜容律師
　　上　訴　人
　　即　被　告　甲○○
右上訴人等因賭博案件，不服臺灣屏東地方法院九十二年度易字第六七九號中華民國
九十二年十一月十三日第一審判決（聲請簡易判決處刑案號：臺灣屏東地方法院檢察
署九十二年度偵字第二七五四號），提起上訴，本院判決如左：
      主      文
原判決撤銷。
乙○○共同連續意圖營利，聚眾賭博，累犯，處有期徒刑捌月。扣案之傳真機肆台、
錄音機壹台、錄音帶捌卷、計算機參台、六合彩簽單壹卷、倍數表壹卷、紅包袋（內
附簽單）壹疊及賭資現金新台幣伍拾玖萬捌佰元，均沒收。
甲○○共同連續意圖營利，聚眾賭博，累犯，處有期徒刑伍月，如易科罰金，以佰
元折算壹日，扣案之傳真機肆台、錄音機壹台、錄音帶捌卷、計算機參台、六合彩簽
單壹卷、倍數表壹卷、紅包袋（內附簽單）壹疊及賭資現金新台幣伍拾玖萬捌佰元，
均沒收。
      事      實
一、乙○○及甲○○均曾因賭博案件，經原審法院於民國八十九年八月十四日以八十
    九年度易字第八三四號分別判處有期徒刑六月、二月確定，於同年九月二十七日
    易科罰金執行完畢。詎仍均不知悔改，乙○○復基於意圖為營利之概括犯意，自
    九十二年四月二十九日起，擔任組頭，連續提供渠位於屏東縣萬丹鄉社中村菜寮
    二十四之二十二號住處，作為公眾得出入場所，經營六合彩賭博，聚集不特定多
    數人，以簽選港號二星、三星、四星、臺號組仔及特仔等方式對賭，每支簽賭金
    為新台幣（下同）六十元至七十元不等，並核對香港政府發行於每週二、四開獎
    之六合彩中獎號碼決定輸贏，凡簽中號碼者，港號二星可得彩金五千三百元，港
    號三星可得彩金五萬元，港號四星可得彩金七十五萬元，臺號組仔及特仔則依倍
    數表可得九倍至三十三倍不等之彩金，賭客若未簽中者，簽注金則歸乙○○贏取
    ，並自同年五月初起夥同相同犯意聯絡之甲○○共同經營六合彩賭博，由甲○○
    從事接聽電話、傳真、核算牌支及金額等工作。迄於九十二年五月二十日十八時
    三十分許，為警持原審法院所核發之搜索票於乙○○上開住處當場查獲，並扣得
    乙○○所有供賭博使用之傳真機四台、錄音機一台（簡易判決處刑書漏未記載）
    、錄音帶八卷、計算機三台、六合彩簽單一卷、倍數表一卷、紅包袋（內附簽單
    ）一疊及賭資現金五十九萬零八百元。
二、案經屏東縣警察局移送臺灣屏東地方法院檢察署檢察官偵查後聲請簡易判決處刑
    ，原審認不宜以簡易判決處刑，改依通常程序審理。
    理  由
一、右揭事實，業據被告乙○○、甲○○迭於警訊、偵查及甲○○於本院審理中坦承
    不諱，復有扣案之供賭博使用之傳真機四台、錄音機一台、錄音帶八卷、計算機
    三台、六合彩簽單一卷、倍數表一卷、紅包袋（內附簽單）一疊、賭資五十九萬
    零八百元及現場照片十四張附卷可稽，足見被告二人之自白與事實相符，堪予採
    信。雖被告乙○○辯稱：扣案之五十八萬一千一百元是會首林永明交給我的互助
    會會款並不是賭資，被查獲時我因為很緊張才說這些錢是上一期賭客簽中的還沒
    有給云云。惟查，證人即查獲員警潘登淵於偵查中及原審審理時均證稱：當時錢
    是在乙○○的黑色皮包內所查獲的，皮包內還有簽單、紅包袋還有查扣五十九萬
    零八百元，乙○○被查獲當時表示現金是上一期賭客簽中還沒有拿給賭客等語（
    見偵查卷第三十頁、原審審理筆錄第三十四頁）甚詳，而被告乙○○於搜索時確
    曾對執行人員表示上開現金係上一期賭客簽中尚未給付一節屬實，亦有錄音帶附
    卷可佐，並經原審當庭勘驗（見原審審理筆錄第三十四頁）無訛，復與被告二人
    於警訊時所供述扣案物皆係被告乙○○經營六合彩賭博所用之物一節相契合。雖
    證人林永明於偵查及原審審理時證稱前述現金係互助會會款，並非賭資云云，然
    被告乙○○於偵查中所陳述互助會款扣除二千元後會首林永明應給付五十八萬一
    千一百元一節（見偵查卷第二十一頁），亦與證人林永明於偵查中所證述扣除二
    千元應給付乙○○五十八萬一千元等語（見偵查卷第三十頁）不符，是證人林永
    明所言是否實在，已難令人生疑。另退一步而言，縱令證人林永明確曾上述會款
    交予被告乙○○為實在，然被告乙○○已取得所有權，則以之作為經營六合彩之
    賭資亦無法排除其可能性。可見證人林永明所言，尚難以採為有利於被告乙○○
    認定之依據。是以上述現金應係賭資無疑，被告乙○○前揭所辯，自難採信為真
    實。本件事證明確，被告等人犯行洵堪認定。
二、查屏東縣萬丹鄉社中村菜寮二十四之二十二號雖係住宅，被告乙○○將之提供由
    不特定之多數人出入簽賭，已屬公眾得出入之場所。核被告乙○○、甲○○意圖
    營利供給場所聚眾賭博，係犯刑法第二百六十八條之意圖營利供給賭博場所及聚
    眾賭博罪；又被告二人以事實欄所述之方式兼與其他簽賭者，同在公眾得出之場
    所賭博財物，均係犯同法第二百六十六條第一項前段之賭博罪。被告二人就上揭
    犯行，有犯意之聯絡及行為之分擔，均為共同正犯。渠等前後多次意圖營利供給
    賭博場所、意圖營利聚眾賭博及普通賭博犯行，時間緊接、手法相同，均觸犯構
    成要件相同之罪名，顯均係基於概括犯意為之，均為連續犯，應均依刑法第五十
    六條之規定論以一罪，並均依法加重其刑。又被告二人所犯連續圖利供給賭博場
    所、連續圖利聚眾賭博及連續普通賭博三罪間，係基於一賭博犯意，達成其同一
    犯罪所為之各個舉動，應屬法律概念之一行為，其一行為觸犯上開三罪名，為想
    像競合犯，應依刑法第五十五條之規定，從一重之連續圖利聚眾賭博罪處斷。又
    被告二人均曾因賭博案件，經原審於八十九年八月十四日以八十九年度易字第八
    三四號分別判決判處有期徒刑六月、二月確定，並於同年九月二十七日易科罰金
    執行完畢，有臺灣屏東地方法院檢察署刑案資料查註紀錄表一紙在卷為憑，其等
    前受有期徒刑之執行完畢後，五年內再犯本件有期徒刑以上之罪，為累犯，均應
    依刑法第四十七條之規定，遞加重其刑。
三、原審據以論罪科刑，固非無見。但原審判決書既記載本案係依通常程序審理，審
    判筆錄第三十一頁末一行亦記載本案行普通審判程序，則原審未依刑事訴訟法第
    二百八十四條之一合議審判而由法官一人獨任行之，自有違誤，被告上訴否認扣
    案金錢五十八萬一千一百元為賭資，並認原審量刑過重，雖無可取，但原判決既
    有可議，自應予以撤銷改判，爰審酌被告等共同經營「六合彩」賭博，助長人民
    不思努力工作以僥倖心態獲取財物之風氣，影響社會經濟，殊無可取，且被告乙
    ○○除前述因賭博案件經原審判決有期徒刑六月確定外，其早於八十七間亦因經
    營六合彩賭博案件經原審於八十八年五月四日以八十八年度易字第四七四號判處
    有期徒刑六月確定，有該判決書附卷可按，再度犯本件賭博案件，足見其好逸惡
    勞之惡性難改，惟念被告等人犯後坦承犯行，態度良好，被告乙○○擔任組頭、
    並提供住處供經營六合彩，犯罪情節較重，被告甲○○未向被告乙○○收取報酬
    ，犯罪情節較輕等一切情狀，分別量處如主文所示之刑，並對被告甲○○諭知易
    科罰金之折算標準。另扣案之傳真機四台、錄音機一台、錄音帶八卷、計算機三
    台、六合彩簽單一卷、倍數表一卷、紅包袋（內附簽單）一疊及賭資現金五十九
    萬零八百元，係被告乙○○所有供經營本件六合彩所用之物或犯罪所得之物，業
    據被告乙○○、甲○○於警訊供明在卷，並經證人潘登淵到庭證述綦詳，應依刑
    法第三十八條第一項第二款、第三款之規定，宣告沒收之。
據上論斷，應依刑事訴訟法第三百六十九條第一項前段、第三百六十四條、第二百九
十九條第一項前段，刑法第二十八條、第五十六條、第二百六十八條、第二百六十六
條第一項前段、第五十五條、第四十七條、第四十一條第一項、第三十八條第一項第
二款、第三款，罰金罰鍰提高標準條例第一條前段、第二條，判決如主文。
本案經檢察官方娜蓉到庭執行職務。
中    華    民    國     九十三     年       二       月     二十四     日
                              臺灣高等法院高雄分院刑事第八庭
                                  審判長法官  郭雅美
                                        法官  張意聰
                                        法官  江泰章
右正本證明與原本無異。
不得上訴。
                                      書記官  陳金卿
中    華    民    國     九十三     年       二       月    二十五      日
附錄：本判決論罪科刑法條：
刑法第二百六十八條
意圖營利，供給賭博場所或聚眾賭博者，處三年以下有期徒刑，得併科三千元以下罰
金。
                                                                    Ａ
